# 权益法下被投资单位留存收益转增资本情况下投资单位的账务处理

提问人：铁条 时间：2010-12-01 17:53:52
权益法下被投资单位留存收益转增资本情况下，投资单位是否应将相应金额从“长期股权投资-损益调整”转到““长期股权投资-投资成本”？

回答人：chenyiwei
回复 楼主 铁条 的帖子投资方无需帐务处理。权益法下长期股权投资的各明细项目与被投资企业的净资产项目不要求存在对应关系。